臺灣高雄地方法院鳳山簡易庭民事裁定
　　　　　　　　　　　　　　　　　 110年度鳳小字第1237號
原　　　告　吳培嘉　


被　　　告　彭義舜　
被　　　告　高新　　


兼　　　上
法定代理人　高安妮　

上列當事人間請求損害賠償事件，本院裁定如下：
    主  文
本件移送臺灣新北地方法院。
    理  由
一、按訴訟，由被告住所地之法院管轄；因侵權行為涉訟者，得
    由行為地之法院管轄。民事訴訟法第1條第1項前段、第15條
    第1 項規定甚明。而所謂行為地，凡為一部實行行為或其一
    部行為結果發生之地皆屬之(最高法院56年台抗字第369號判
    例要旨參照 )。又按共同訴訟之被告數人，其住所不在一法
    院管轄區域內者，各該住所在地之法院俱有管轄權，但依第
    4 條至前條規定有共同管轄法院者，由該法院管轄，民事訴
    訟法第20條定有明文，且適用本條本文之要件有：(一)須被
    告為二人以上；(二)須數被告之住所或主事務所，不在同一
    法院管轄區域以內；(三)須無民事訴訟法第4條至第19 條之
    共同之特別審判籍。申言之，倘有共同之特別審判籍，即不
    再適用各被告住所地法院均有管轄權之規定( 臺灣高等法院
    95年度抗字第1590 號裁定意旨參照)。末按訴訟之全部或一
    部，法院認為無管轄權者，依原告聲請或依職權以裁定移送
    於其管轄法院，民事訴訟法第28條1項亦有明文。
二、經查：
㈠、原告固主張因其匯款地點在高雄市，本院有管轄權云云，惟
    觀諸原告提出其所有之中國信託商業銀行鳳山分行存摺內頁
    ，其匯款銀行為被告彭義舜設於華南商業銀行新泰分行帳號
    末五碼為98848 之帳戶（下稱系爭帳戶）內，而華南商業銀
    行新泰分行設於新北市新莊區，此有華南商業銀行股份有限
    公司110 年11月16日營清字第1100036949號函在卷可參（本
    院第163 至165 頁），是原告主張侵權行為地在本院轄區範
    圍內，容有誤會。
㈡、本件被告彭義舜之住所地在新北市新莊區；被告高新及高安
    妮之住所地在彰化縣和美鎮，有被告個人戶籍資料查詢結果
    在卷可稽（見本院卷第145 、149 及153 頁），惟共同侵權
    行為地即結果地為系爭帳戶所在地之新北市新莊區，及被告
    高新提領原告遭詐欺款項之臺北市中山區，另考量本件被告
    彭義舜之涉犯幫助詐欺之刑事案件係由新北地方檢察署偵辦
    ，本院認為應由臺灣新北地方法院審理較為便捷，故依前開
    法律規定，本件自應由臺灣新北地方法院管轄為宜。茲原告
    向無管轄權之本院起訴，顯係違誤，爰依職權將本件移送於
    臺灣新北地方法院。
三、依民事訴訟法第28條第1項規定，裁定如主文。
中    華    民    國   110    年    11    月    30    日
                  鳳山簡易庭  法    官    林育丞
以上正本係照原本作成。
如對本裁定抗告須於裁定送達後10日內向本院提出抗告狀，並繳
納裁判費新台幣1,000元。
中    華    民    國   110    年    11    月    30    日
                              書  記  官